臺灣桃園地方法院刑事判決
111年度訴字第14號
公  訴  人  臺灣桃園地方檢察署檢察官 
被      告  陳威帆


選任辯護人  劉世興律師
            葉庭瑜律師
被      告  簡政霆



指定辯護人  本院公設辯護人彭詩雯
上列被告因違反毒品危害防制條例案件，經檢察官提起公訴（11
0年度偵字第6660號、第15687號），本院判決如下：
    主  文
陳威帆共同犯販賣第三級毒品未遂罪，處有期徒刑參年拾月。扣
案如附表編號⒈、⒊所示之物均沒收。
簡政霆共同犯販賣第三級毒品未遂罪，處有期徒刑壹年。緩刑參
年，緩刑期間付保護管束，並應於緩刑期間內，向指定之政府機
關、政府機構、行政法人、社區或其他符合公益目的之機構或團
體提供捌拾小時之義務勞務。扣案如附表編號⒈、⒉所示之物均沒
收。
    事  實
陳威帆、簡政霆明知4-甲基甲基卡西酮係毒品危害防制條例第2
條第2項第3款所列管之第三級毒品，依法不得販賣，竟共同基於
販賣第三級毒品以牟利之犯意聯絡，以下列方式分工：先由簡政
霆找到有意購買摻有4-甲基甲基卡西酮成分毒品咖啡包之買家後
，陳威帆再聯繫其上手即身分不詳、綽號「少欽」之人調貨，嗣
再由簡政霆向「少欽」取貨後前往與買家約定之地點面交販賣毒
品咖啡包，販賣毒品之獲利需以1包新臺幣（下同）200元之代價
、以匯款方式回帳予陳威帆。簡政霆即於民國110年1月16日12時
許，在不詳地點，登入網路平台抖音，發布「桃園營」等疑似有
交易毒品之訊息，嗣臺北市政府警察局內湖分局警員胡秩寰接獲
上開訊息後，即使用通訊軟體微信與暱稱為「營」之簡政霆聯繫
，並約定由簡政霆以1包400元之價格，販賣6包摻有第三級毒品4
-甲基甲基卡西酮之毒品咖啡包予胡秩寰，總價為2,400元，並相
約在桃園市○○區○○○街00號對面之高城公園完成交易。約定既定
後，陳威帆即向「少欽」聯繫調貨事宜，再由簡政霆於110年1月
17日20時許前往桃園市八德區東勇一路、東勇街口之工地前向「
少欽」取得毒品咖啡包，嗣簡政霆於110年1月18日15時37分許抵
達上開約定之交易地點，於確認買家身分無誤且重新議定交易金
額為2,300元後，簡政霆即將毒品咖啡包6包交給喬裝買家之警員
張伯毓，張伯毓旋即表明警察身分當場查獲，簡政霆復供出其共
犯為陳威帆，而悉上情。
    理  由
一、按被告以外之人於審判外之陳述，雖不符刑事訴訟法第159
    條之1至第159條之4規定，而經當事人於審判程序同意作為
    證據，法院審酌該言詞陳述或書面陳述作成時之情況，認為
    適當者，亦得為證據，刑事訴訟法第159條之5第1項定有明
    定。本判決下列所引用被告以外之人於審判外之陳述，經檢
    察官、被告2人及其等之辯護人均表示同意有證據能力（見
    訴卷第84頁），本院審酌各該陳述作成時之情況，並無違法
    不當情事，因而認為適當，認均有證據能力；所引用之非供
    述證據部分，並非違法取得，亦無依法應排除其證據能力之
    情形，復與本案待證事實具有關連性，認均有證據能力，合
    先敘明。
二、上開犯罪事實，經被告簡政霆於警詢、偵訊及本院審理時均
    坦承不諱，並有警員胡秩寰及張伯毓出具之職務報告、查獲
    現場照片、毒品咖啡包照片、抖音帳號及留言區內容翻拍照
    片、微信對話內容翻拍照片、對話譯文一覽表、與「少欽」
    交易毒品地點照片在卷可稽（見110偵6660卷第41至42頁、
    第55至74頁、第89頁），及扣案如附表編號⒈至⒊所示之物暨
    備註欄所示之書證可佐。又被告簡政霆自承先前販賣毒品咖
    啡包已獲利幾千元左右等語（見110偵6660卷第26頁），且
    其與喬裝購毒者之警員素不相識，在毫無特殊私人情誼之情
    況下，倘無從中賺取差價，豈有甘冒涉犯販賣第三級毒品罪
    刑之重典，無端與人交易毒品之理，堪認其本案販賣第三級
    毒品未遂犯行，確有營利之意圖。綜上，足認被告簡政霆之
    任意性自白與事實相符而得採信，其犯行事證明確，洵堪認
    定，應予依法論科。
三、訊據被告陳威帆矢口否認有何前開犯行，其辯稱：我沒有向
    「少欽」調貨，我不知道被告簡政霆這次販賣毒品的行為，
    我也沒有與他分工販賣毒品，他販賣毒品的錢不需要回帳給
    我等語。辯護人則為其補充辯護稱：卷附被告2人之微信對
    話內容中並未提到被告簡政霆要被告陳威帆向「少欽」調貨
    之事，可見至少就本次犯行被告陳威帆並未參與其中，其等
    2人間並無犯意聯絡及行為分擔，而被告簡政霆是為了想要
    減刑才說他的上游是被告陳威帆等語。惟查：
　㈠證人即被告簡政霆於偵訊時具結證稱：我負責的是在網路上
    發訊息販售毒品咖啡包，本件扣案毒品咖啡包是被告陳威帆
    聯絡我去跟「少欽」拿的，「少欽」是被告陳威帆的上游，
    每包毒品咖啡包賣400至500元，價錢我自己可以決定，每包
    我要繳回200元給被告陳威帆，其餘就是我賺的，我是110年
    1月17日20時許向「少欽」拿50包，其中20包給被告陳威帆
    ，24包我已經拿去賣給朋友，剩6包被警方查獲等語（見110
    偵6660卷第118頁）。由上可知，被告簡政霆清楚證述其與
    被告陳威帆間之販賣毒品分工模式，即先由被告簡政霆找到
    買家後，被告陳威帆再聯繫「少欽」之人調貨，嗣被告簡政
    霆向「少欽」取貨後前往與買家約定之地點面交販賣毒品，
    販賣毒品之獲利需以1包200元之代價回帳予被告陳威帆等情
    節。
　㈡按犯販賣毒品之罪，供出毒品來源，因而查獲其他共犯或正
    犯者，減輕或免除其刑，毒品危害防制條例第17條第1項定
    有明文，是被告簡政霆固有為邀輕典而為不實陳述之可能，
    然其前開證述內容，有下列補強證據足資佐證，而足以擔保
    其供述之真實性：
　⒈依卷附兩人間之微信對話內容翻拍照片（見110偵15687卷第7
    9頁），於110年1月18日1時47分之對話如下：陳（暱稱「豬
    肉哥」）：「出門」、「我在家等你嘿」，簡：「20嘛」，
    陳：「恩」，簡：「剩26，我出24」、「OK」。此段
　　對話內容之文字及語意，核與被告簡政霆上開證稱：我是11
    0年1月17日20時許向「少欽」拿50包，其中20包給被告陳威
    帆，24包我已經拿去賣給朋友，剩6包被警方查獲等語並無
    出入，且上開對話時間為110年1月18日1時47分，介於被告
    簡政霆向「少欽」取得毒品咖啡包及前往約定地點向喬裝買
    家之警員交貨兩者時點之間，則被告簡政霆向被告陳威帆報
    告持有毒品咖啡包之數量及分配，亦合乎情理，且由此段對
    話已足見兩人間就該次販賣毒品行為具有一定程度之分工及
    合作。
  ⒉依卷附兩人間之微信對話內容翻拍照片（見110偵15687卷第7
    5頁），於110年1月7日18時54分至同日20時15分之對話如下
    ：簡：「200S*36=7200S，蛋頭=2800S，7200+2800=10000S 
    ，等等我出門匯」，陳：「(ok貼圖)辛苦弟了」、「存到另
    一個帳戶，822，000000000000」。此段對話內容之文字及
    語意，核與被告簡政霆於偵訊時證稱：1個毒品咖啡包回帳2
    00元，乘36包，等於7,200元，將7,200元毒品咖啡包的錢存
    到被告陳威帆之另個戶頭等語（見110偵6660卷第199頁）並
    無出入，且依中國信託銀行110年2月4日中信銀字第1102248
    39028790號函檢附帳號0000000000000號帳戶之交易明細表
    （見110偵15687卷第101頁），顯示交易日期110年1月7日、
    交易時間21時05分確有1筆1萬元之款項匯入，核與上揭對話
    內容亦屬相符，可見被告簡政霆所稱其販賣毒品咖啡包之獲
    利需以1包200元之代價、以匯款方式回帳予被告陳威帆乙情
    ，堪屬可信。被告陳威帆雖於偵訊時辯稱：*36是被告簡政
    霆上班的天數，有時他沒有工作，我會安排他去做工，200
    是他們有去做工，我會抽的介紹費等語（見110偵15687卷第
    65頁），惟其於時間相距較近之警詢時卻答稱：200*36這個
    部份我忘記了等語（見110偵15687卷第24頁），可見其所謂
    仲介費之說應屬臨訟杜撰之詞，無法遽信。至對話內容中所
    謂「蛋頭=2800S」，係被告簡政霆替被告陳威帆向友人「蛋
    頭」收取欠款2,800元後，連同上開7,200元一併匯入被告陳
    威帆提供之前揭帳戶乙節，另經被告簡政霆於本院審理時補
    充證述在卷（見訴卷第132頁），此部分附此敘明。
　⒊依卷附兩人間之微信對話內容翻拍照片（見110偵15687卷第7
    3、77頁），被告簡政霆分別於110年1月3日匯款5,200元、1
    月6日匯款2,800元、1月10日匯款5,800元、1月15日匯款2,0
    00元至被告陳威帆提供之銀行帳戶，核與卷附中國信託銀行
    110年2月4日中信銀字第110224839028790號函檢附帳號0000
    000000000號帳戶（戶名：陳威帆）之交易明細表（見110偵
    15687卷第89至95頁）內容相符，對此被告簡政霆於偵訊時
    證稱：這些匯款是回毒品的錢，我沒有跟被告陳威帆借過錢
    ，這些都是毒品的金流等語（見110偵6660卷第199頁），益
    徵被告簡政霆前稱其販賣毒品咖啡包之獲利需回帳給被告陳
    威帆乙情，應屬真實。至被告陳威帆雖辯稱：這是被告簡政
    霆還給我的錢，他去年（109年）12月底總共跟我借了3萬元
    ，他當時摩托車壞掉又沒有工作，我一次就借他現金3萬元
    修車，剩下的讓他當作生活費等語（見110偵15687卷第16頁
    ），惟其自承並無相關憑據或證人以實其說（見同卷第17頁
    ），即難憑採。
　⒋被告陳威帆於警詢時供稱：我有幫被告簡政霆聯絡「少欽」
    ，他們怎麼談我不清楚，他說他打給「少欽」，「少欽」沒
    接，所以請我聯絡看看，我有跟被告簡政霆閒聊過，他說他
    的毒品都是跟「少欽」拿的等語（見110偵15687卷第18至19
    頁），可見被告陳威帆亦自承有代被告簡政霆就毒品調貨之
    事聯繫「少欽」，則被告簡政霆稱本案負責向「少欽」聯繫
    毒品調貨事宜之人為被告陳威帆，應屬可信。
　㈢被告簡政霆於本院準備程序及審理時雖一改前詞，供證稱 ：
    是我自己聯繫「少欽」，因為我想供出上游可以減刑，才稱
    被告陳威帆是負責聯繫「少欽」調貨毒品，我賣毒品是回帳
    給「少欽」而非被告陳威帆，我匯款給被告陳威帆的錢是我
    向他借錢修摩托車的費用，我總共向他借1萬元等語（見訴
    卷第81至83頁、第121至133頁）。然若被告簡政霆係自行聯
    繫「少欽」調貨，何以其扣案所持用之手機內均無留存任何
    與「少欽」間之通話或通訊軟體對話紀錄？又被告簡政霆自
    110年1月3日起至1月15日止，匯款至被告陳威帆所提供之帳
    戶總數達2萬5,800元，已遠超過被告簡政霆上稱借款1萬元
    之金額，此所謂還款之說應不可信。實則，被告簡政霆於偵
    查中指認被告陳威帆時，即向檢察官供稱：我不希望讓陳威
    帆知道是我指證他的，我不希望我的身分被陳威帆知道等語
    （見110偵6660卷第119頁），可見其因擔憂遭被告陳威帆報
    復而尋求身分上之保密，惟嗣其與被告陳威帆一同經檢察官
    提起公訴，於本院準備程序、審理程序時與被告陳威帆均同
    庭在場，自當承受一定心理壓力，其供述或作證內容前後有
    所出入，應屬常情。而被告簡政霆於偵訊時之陳述距案發時
    日較近，當時記憶自較深刻，不致因時隔日久而遺忘案情，
    且較無來自被告陳威帆同庭在場之壓力而為虛偽不實之證述
    ，當以其於偵訊時之證詞憑信性較高。況被告簡政霆於本院
    準備程序及審理時供證之內容有上開瑕疵，而其於偵訊時之
    證述則有前揭補強證據足資佐證，業如前述，自以後者較為
    可採，且與事實相符。 
　㈣綜上，被告陳威帆確係與被告簡政霆分工販賣毒品咖啡包，
    而於本案同具有犯意聯絡及行為分擔，其犯行事證明確，洵
    堪認定，應予依法論科。
四、論罪科刑：
　㈠核被告陳威帆、簡政霆所為，均係犯毒品危害防制條例第4條
    第6項、第3項之販賣第三級毒品未遂罪。其2人就上開犯行
    具有犯意聯絡及行為分擔，應論以共同正犯。
　㈡刑之減輕：
　⒈被告2人販賣第三級毒品之犯行，已著手於犯罪行為之實行，
    然因喬裝為購毒者之警員自始即不具購買之真意，事實上不
    能真正完成買賣而不遂，為未遂犯，應依刑法第25條第2項
    之規定減輕其刑。
　⒉按犯毒品危害防制條例第4條至第8條之罪於偵查及歷次審判
    中均自白者，減輕其刑，毒品危害防制條例第17條第2項定
    有明文。查被告簡政霆就上開販賣第三級毒品未遂之犯行，
    於警詢、偵訊、本院準備程序及審理時均自白不諱，應依上
    揭規定減輕其刑，並依法遞減其刑。
　⒊被告簡政霆為警查獲後，即供出販賣之毒品咖啡包係由被告
    陳威帆聯繫「少欽」調貨，且販賣毒品之獲利需以1包200元
    之代價匯款回帳予被告陳威帆等情，警方乃於110年4月11日
    21時58分許，持檢察官所核發之拘票拘提被告陳威帆到案，
    因而查獲上情，此部分已如前述，是被告簡政霆供出毒品來
    源，因而查獲共犯陳威帆，爰依毒品危害防制條例第17條第
    1項規定減輕其刑，並依法再遞減其刑。
　㈢爰審酌被告2人為牟個人私利，無視政府制定毒品危害防制條
    例以杜絕毒品犯罪之禁令，竟分工販賣含第三級毒品成分之
    咖啡包以牟己利，所為足以擴散毒品並戕害購毒者之身心健
    康，實無足取，惟念被告簡政霆犯後始終坦承犯行，態度良
    好，雖於本院審理時為維護被告陳威帆而為不實供述，但考
    量其與被告陳威帆同庭承受之心理壓力，尚屬情有可原，而
    被告陳威帆犯後矢口否認，多方設詞矯飾其犯行，犯後態度
    不佳，並考量被告2人本次所欲販賣之毒品數量尚非甚鉅，
    及其等犯罪之分工情形，復兼衡被告2人自陳之智識程度、
    工作、家庭經濟狀況等一切情狀，分別量處如主文所示之刑
    ，以資懲儆。
　㈣被告簡政霆前未曾因故意犯罪受有期徒刑以上刑之宣告，有
    其臺灣高等法院被告前案紀錄表附卷可查，本院考量其素行
    良好，且犯後始終坦承犯行，深具悔意，僅因一時失慮，致
    罹刑章，經此偵審程序及科刑之教訓，當能知所警惕而無再
    犯之虞，另其雖於本院審理時為維護被告陳威帆而為不實供
    述，但考量其與被告陳威帆同庭承受之心理壓力，尚屬情有
    可原，此部分業如前述，不予以苛責，是認其前開所受宣告
    之刑，以暫不執行為適當，爰依刑法第74條第1項第1款之規
    定，併予宣告緩刑3年。又為使被告簡政霆能從中深切記取
    教訓，使其對自身行為有所警惕，並斟酌本案犯罪情節及其
    工作情形、生活狀況等情，依刑法第74條第2項第5款之規定
    ，命其應於緩刑期間，向指定之政府機關、政府機構、行政
    法人、社區或其他符合公益目的之機構或團體，提供80小時
    之義務勞務，併依刑法第93條第1項第2款之規定，宣告緩刑
    期間付保護管束。
五、沒收：
　㈠扣案如附表編號⒈所示之咖啡包，經送鑑定結果，檢出含有第
    三級毒品4-甲基甲基卡西酮成分，屬違禁物，且係供被告2
    人販賣予喬裝警員之毒品，應依刑法第38條第1項規定，不
    問屬於犯罪行為人與否，宣告沒收。又包裝上開毒品之包裝
    袋，袋上仍會殘留微量毒品而無法將之完全析離，是就該包
    裝袋併宣告沒收。至鑑驗用罄之毒品既已滅失不復存在，不
    另為沒收之諭知。
  ㈡扣案如附表編號⒉所示之行動電話，為被告簡政霆作為本案販
    賣毒品聯繫之用，此業經其自承在卷（見110偵6660卷第118
    頁）；扣案如附表編號⒊所示之行動電話，為被告陳威帆持
    用，且被告簡政霆證稱其係撥打該行動電話門號與被告陳威
    帆聯繫販賣毒品事宜（見同卷第28頁），是可認附表編號⒉
    、⒊所示之物品分別為被告簡政霆、陳威帆實際支配，並供
    本案犯罪使用，應依毒品危害防制條例第19條第1項規定，
    分別於其等主文項下宣告沒收。　
據上論斷，應依刑事訴訟法第299條第1項前段，判決如主文。
本案經檢察官洪國朝、邱健盛提起公訴，經檢察官李孟亭到庭執
行職務。
中　　華　　民　　國　  111　　年 　 3  　月　　28　　日
　　　　　　　　　刑事第五庭　審判長法　官　呂世文
　　　　　　　　　　　　　　　　　　法　官　陳郁融
　　　　　　　　　　　　　　　　　　法　官　曾淑君
以上正本證明與原本無異。
如不服本判決應於收受判決後20日內向本院提出上訴書狀，並應
敘述具體理由。其未敘述上訴理由者，應於上訴期間屆滿後20日
內向本院補提理由書(均須按他造當事人之人數附繕本)「切勿逕
送上級法院」。 
      　　　　　　　　　　　　　　　書記官　李玉華　　　
中　　華　　民　　國　　111 　年　　3 　　月　　28　　日
附錄本案論罪科刑法條：
毒品危害防制條例第4條第3項、第6項
製造、運輸、販賣第三級毒品者，處7年以上有期徒刑，得併科
新臺幣1千萬元以下罰金。
前5項之未遂犯罰之。 　　　　　　　　　　　　　　　
附表：
編號 扣案物 內容   鑑定報告/扣押物品目錄表 ⒈ 咖啡包（綠色粉末）6包 ⒈綠色粉末6袋。實稱毛重40.4310公克，淨重34.3870公克，取樣0,4318公克，餘重33.9552公克，檢出4-甲基甲基卡西酮成分。 ⒉鑑驗4-甲基甲基卡西酮成分，純度為2.3%，純質淨重0.7909公克。  ⒈交通部民用航空局航空醫務中心毒品鑑定書110年2月23日航藥鑑字第0000000號。 ⒉交通部民用航空局航空醫務中心毒品鑑定書110年2月23日航藥鑑字第0000000Q號。  （以上見110偵6660卷第155、173頁）   ⒉ 行動電話1支 廠牌：OPPO 門號：0000000000  臺北市政府警察局內湖分局扣押物品目錄表編號2（持有人簡政霆，見110偵6660卷第14頁）  ⒊ 行動電話1支 廠牌：IPHONE 門號：0000000000  臺北市政府警察局內湖分局扣押物品目錄表編號1（持有人陳威帆，見110偵15687卷第65頁）